臺灣臺北地方法院民事裁定
110年度抗字第318號
抗  告  人  誠信資融股份有限公司

法定代理人  余東榮  


相  對  人  張慧文（原名張麗美）

            王惠華  
上列當事人間聲請本票裁定事件，抗告人對於民國110年9月11日
本院所為110年司票字第15530號裁定提起抗告，本院裁定如下：
    主  文
原裁定廢棄。
抗告人就相對人所共同簽發發票日為民國九十四年十二月十九日
、以台新資融股份有限公司或其指定人為受款人、面額新臺幣柒
萬壹仟肆佰肆拾捌元並免除作成拒絕證書之本票，其中新臺幣壹
萬柒仟捌佰陸拾貳元及自民國九十六年七月二十八日起至民國一
百一十年七月十九日止，按年息百分之二十計算之利息，及自民
國一百一十年七月二十日起至清償日止，按年息百分之十六計算
之利息，得為強制執行。
聲請程序費用及抗告程序費用新臺幣壹仟伍佰元均由相對人連帶
負擔。
    理  由
一、按執票人向本票發票人行使追索權時，得聲請法院裁定後強
    制執行，票據法第123條定有明文。按執票人依票據法第123
    條規定，向本票發票人行使追索權時，聲請法院裁定對發票
    人之財產強制執行者，其性質與非訟事件無殊，法院就本票
    形式上之要件是否具備予審查為已足（最高法院56年度台抗
    字第714號民事判決先例意旨參照）。
二、本件抗告人聲請及抗告意旨略以：伊之原名為台新資融股份
    有限公司，於民國96年9月10日更改為現名，持有相對人所
    共同簽發發票日為94年12月19日、以台新資融股份有限公司
    或其指定人為受款人、面額新臺幣（下同）7萬1,448元且免
    除作成拒絕證書之本票（下稱系爭本票），詎其於96年7月2
    8日提示竟未獲付款，爰依票據法第123條之規定，聲請裁定
    就票載金額1萬7,862元及自96年7月28日起至110年7月19日
    止，按年息百分之20計算之利息，及自110年7月20日起至清
    償日止，按年息百分之16計算之利息許可強制執行，並提出
    分期付款買賣申購契約書、系爭本票、抗告人公司變更登記
    表為證。系爭本票既載明無條件擔任支付，即非無效之票據
    ，至系爭本票正面雖載有「此本票係供為分期付款買賣之分
    期款項總額憑證，俟分期付款價金完全清償完畢時，此本票
    自動失效，但如有一期未付，發票人願就全部本票債務負責
    清償」字樣，並未排除票據法第120條第1項第4款所定無條
    件擔任支付，應屬票據法第12條所稱本法所不規定之事項，
    自不生票據上之效力，原裁定遽認系爭本票有無效情事，認
    事用法顯有違誤，爰請求廢棄原裁定，並就抗告人於原審之
    聲請事項准許強制執行等語。
三、經查：
㈠、系爭本票最上方有「本票」之字樣，並載有「憑票無條件擔
    任支付台新資融股份有限公司或其指定人」、「新臺幣柒萬
    壹仟肆佰肆拾捌元整」、「此票免除作成拒絕證書及票據法
    第八十九條之通知義務，利息自發票日起按年利率百分之二
    十計付，發票人授權持票人得填載到期日等」、「付款地：
    台新資融股份有限公司」、「發票人簽名：張麗美」、「發
    票人簽名：王惠華」、「中華民國94年12月19日」等事項，
    是系爭本票均已載明票據法第120條第1項所規定本票字樣、
    憑票無條件擔任支付、一定之金額、發票人簽名及發票日等
    本票之絕對必要記載事項，即屬合法有效之本票。又系爭本
    票上載明免除作成拒絕證書及利息自發票日按年利率百分之
    20計付，而抗告人之聲請意旨表示其係於96年7月28日提示
    系爭本票未獲付款，相對人仍積欠1萬7,862元未付等語，揆
    諸首揭說明而為形式上審查，抗告人請求就系爭本票票載金
    額中1萬7,862元及自96年7月28日起至110年7月19日止，按
    年息百分之20計算之利息，及自110年7月20日起至清償日止
    ，按年息百分之16計算之利息准許強制執行，於法尚無不合
    ，應予准許。
㈡、至於系爭本票雖記載「此本票係供為分期付款買賣之分期款
    項總額憑證，俟分期付款價金完全清償完畢時，此本票自動
    失效，但如有一期未付，發票人願就全部本票債務負責清償
    」，然該記載事項係為說明雙方分期付款買賣申購契約書之
    法律關係為系爭本票之基礎原因關係，若基礎原因關係清償
    完畢或有未付分期款之情事，得援引作為抗辯，並非限制抗
    告人行使系爭本票之權利。另該記載事項係以備註之形式呈
    現於系爭本票上，並與「無條件擔任支付」之文字相隔甚遠
    ，顯非作為相對人給付系爭本票債權之條件，可見並未減免
    相對人支付系爭本票票款之責任，應屬票據法第12條所稱票
    據上記載本法所不規定之事項，自不生票據上之效力。原裁
    定以系爭本票欠缺「無條件擔任支付」之絕對必要記載事項
    ，票據即屬無效為由，駁回抗告人本票裁定強制執行之聲請
    ，即有違誤。
四、綜上，系爭本票形式觀察既已具備本票應記載事項，故抗告
    人聲請就系爭本票票載金額中1萬7,862元及自96年7月28日
    起至110年7月19日止，按年息百分之20計算之利息，及自11
    0年7月20日起至清償日止，按年息百分之16計算之利息准許
    強制執行，即屬有據，應予准許。抗告意旨指摘原裁定不當
    ，求為廢棄，為有理由，爰廢棄原裁定，並由本院裁定如主
    文第2項所示。
五、依非訟事件法第21條第2項、第24條第1項、第46條、民事訴
    訟法第492條、第95條、第85條第2項，裁定如主文。
中　　華　　民　　國　　110 　年　　11　　月　　 5　　日
                  民事第四庭  審判長法  官  蔡政哲
                                    法  官  李家慧
                                    法  官  林承歆
以上正本係照原本作成。
本裁定除以適用法規顯有錯誤為理由，並經本院許可外，不得再
抗告。如提起再抗告，應於收受後10日內委任律師為訴訟代理人
向本院提出再抗告狀。並繳納再抗告費新台幣1,000元。　　
中　　華　　民　　國　　110 　年　　11　　月　　 5　　日
                                  書記官  何嘉倫